【裁判字號】    98,審訴,553
【裁判日期】    990430
【裁判案由】    搶奪等
【裁判全文】
臺灣新竹地方法院刑事判決             98年度審訴字第553號
公  訴  人  臺灣新竹地方法院檢察署檢察官
被      告  甲○○（印尼籍）
                 （現收容於內政部入出國及移民署新竹收容
上列被告因搶奪案件，經檢察官提起公訴（98年度偵字第4192號
），經被告於本院準備程序中，就被訴事實為有罪之陳述，經告
知被告簡式審判程序之旨，並聽取檢察官、被告之意見後，經本
院進行簡式審判程序，本院判決如下：
    主    文
甲○○ 犯搶奪罪，處有期徒刑陸月；如易科罰金，以新臺幣壹仟元
折算壹日。緩刑貳年。
    犯罪事實
一、甲○○ 基於意圖為自己不法所有之搶奪犯意，於民國98年5 月
    25 日 晚間7 時59分許，在新竹市○○路○ 段423 號前，見
    乙○○在一旁講電話而疏於看顧財物之際，趁其不備徒手搶
    奪乙○○置於未蓋上上蓋機車置物箱內皮包1 個（內有國民
    身分證、臺灣企銀金融卡各1 張、健康保險卡2 張及現金新
    臺幣〈下同〉700 元），得手後離去。乙○○隨即發覺追呼
    ，逢巡邏員警經過，循線搜索，於同日晚間8 時50分，在新
    竹市○○○路兒童公園旁查獲，並在甲○○ 藏身之公園處尋獲
    其所搶奪之皮包1 個（皮包、內容物、現金均已發還乙○○
    具領保管）。
二、案經乙○○訴由新竹市警察局第一分局報告臺灣新竹地方法
    院檢察署檢察官偵查起訴。
    理    由
一、程序部分：
    按除被告所犯為死刑、無期徒刑、最輕本刑為3 年以上有期
    徒刑之罪或高等法院管轄第一審案件者外，於前條第1 項程
    序進行中，被告先就被訴事實為有罪之陳述時，審判長得告
    知被告簡式審判程序之旨，並聽取當事人、代理人、辯護人
    及輔佐人之意見後，裁定進行簡式審判程序，刑事訴訟法第
    273條之1第1項定有明文。本件被告甲○○所犯係死刑、無期徒
    刑、最輕本刑為3 年以上有期徒刑以外之罪，其於準備程序
    中就被訴事實為有罪之陳述，經告知簡式審判程序之旨，並
    聽取公訴人及被告甲○○之意見後，本院認為適宜進行簡式審
    判程序，合先敘明。
二、認定被告甲○○犯行所憑之各項證據：
（一）被告甲○○ 於警詢、偵查時及本院準備程序、簡式審判程序
      中對於上開犯行均坦承不諱，其稱：伊因為缺錢花用，於
      98年5月25日晚間7時59分許，走路經過新竹市○○路○ 段
      時，看到告訴人乙○○將皮包放進機車置物箱中，伊認為
      有機可趁，便馬上將告訴人乙○○的皮包抓住往巷子裡跑
      ，伊跑到新竹市○○○路兒童公園旁的草叢裡躲藏，並將
      皮包藏在草叢裡，尚沒有機會查看皮包內之財物時，就被
      警察查獲等語（見偵查卷第14、15、32頁，本院卷第49、
      58頁、68頁背面、72、73頁）。
（二）告訴人乙○○於警詢、偵查中所為之指述稱：她於98年5
      月25日晚間7時59分許，將機車停在新竹市○○路○ 段423
      號前時，當時車箱蓋未蓋上，突然有1 名外籍男子由她機
      車前走路經過、順手將她皮包提走，得手後就往路旁空地
      穿越逃逸，她發現後當場馬上呼喊搶劫並試圖去追躡搶嫌
      ，但對方速度太快無法追上，她返回時遇到商店老闆，由
      商店老闆向巡邏員警報案等語（見偵查卷第17、18、38、
      39頁）。
（三）證人彭漢壽於警詢中所為之證述稱：他於98年5 月26日清
      晨5 時30分許，到新竹市○○○路兒童公園旁菜園種菜時
      ，發現有1 個皮包丟在地上，他拾獲後便將皮包交到南寮
      派出所，由警方檢視後發現內有國民身分證、臺灣企銀金
      融卡各1 張、健康保險卡2 張及現金700 元等語（見偵查
      卷第22、23頁）。
（四）此外，復有告訴人乙○○指認被告甲○○ 照片2 張、贓物認
      領保管單1 紙及尋獲皮包照片2 張在卷供參（見偵查卷第
      24、25、26頁）。
（五）綜上，本件事證業臻明確，被告甲○○ 上揭犯行至堪認定，
      應依法予以論科。
三、論罪科刑：
（一）論罪：核被告甲○○ 本件所為，係犯刑法第325條第1項之搶
      奪罪；又起訴書原認被告甲○○ 為印尼籍人士，明知入出境
      臺灣地區，應向主管機關內政部入出國及移民署申請許可
      ，未得許可者，不得入出境。竟未經許可，於98年5 月間
      某日，在屏東縣東港鎮外海，以跳船游泳之方式，偷渡至
      中華民國某處上岸，涉違反入出國及移民法第74條部分。
      經本院調查後業已證明被告甲○○ 為合法入境人員，此有內
      政部入出國及移民署個別查詢資料影本在卷可稽（見本院
      卷第26頁）。而此部分已據蒞庭之公訴檢察官於99年4 月
      20日以99年度蒞字第1180號撤回起訴書撤回起訴（見本院
      卷第65頁），併此敘明。
（二）量刑：爰審酌被告甲○○ 前無任何刑事紀錄，有臺灣高等法
      院被告前案紀錄表可資佐證，足徵素行良善，其正值青年
      ，循正當管道來臺打工，不思守法自制，以己力獲取所需
      ，竟為貪圖一己之私，搶奪告訴人乙○○所有之上開財物
      ，危害社會治安與他人財產安全，守法意識薄弱，其所為
      實不足取，惟犯後坦承犯行，態度尚可，且竊得之皮包1
      個已發還予告訴人乙○○領回等一切情狀，量處如主文所
      示之刑，以示懲儆。
（三）緩刑：被告甲○○ 在我國境內前未曾因故意犯罪受有期徒刑
      以上刑之宣告等情，已如上述，茲念其為印尼國籍之人民
      ，對於我國刑法處罰之規定及其犯行之嚴重性尚非知之甚
      明，因一時失慮致罪刑典，經此偵審程序，當知所悔悟，
      且目前收容在內政部入出國及移民署新竹收容所內待遣返
      出境，應無再犯之虞，本院因認前所宣告之刑，以暫不執
      行為適當，併予宣告緩刑2年，以啟自新。
據上論斷，應依刑事訴訟法第273條之1第1項、第299條第1 項前
段，刑法第325條第1項、第74條第1項第1款、第41條第1 項前段
、第2項，判決如主文。
本案經檢察官洪期榮到庭執行職務
中    華    民    國    99    年    4     月    30    日
                  刑事第九庭  法  官    劉兆菊
以上正本證明與原本無異。
如不服本判決應於收受判決後10日內向本院提出上訴書狀，並應
敘述具體理由。其未敘述上訴理由者，應於上訴期間屆滿後20日
內向本院補提理由書(均須按他造當事人之人數附繕本)「切勿逕
送上級法院」。
中    華    民    國    99    年    4     月    30    日
                              書記官    林兆嘉
附錄本案論罪科刑實體法條全文：
中華民國刑法第325條
（普通搶奪罪）
意圖為自己或第三人不法之所有，而搶奪他人之動產者，處6 月
以上5 年以下有期徒刑。
因而致人於死者，處無期徒刑或7 年以上有期徒刑，致重傷者，
處3 年以上10年以下有期徒刑。
第1 項之未遂犯罰之。

司法院資訊處製作；財團法人民間司法改革基金會備份。
